【裁判字號】    98,交聲,234
【裁判日期】    980707
【裁判案由】    聲明異議
【裁判全文】
臺灣屏東地方法院交通事件裁定         98年度交聲字第234號
原處分機關  交通部公路總局高雄區監理所屏東監理站
異  議  人  甲○○
                      員
上列受處分人因違反道路交通管理處罰條例案件，對於交通部公
路總局高雄區監理所屏東監理站民國98年06月08日之裁決（屏監
違字第裁82-N00000000號）聲明異議，本院裁定如下：
    主  文
異議駁回。
    理  由
一、原處分機關即交通部公路總局高雄區監理所屏東監理站（下
    稱原處分機關）係以：異議人即受處分人甲○○（下稱受處
    分人）於民國98年01月30日16時55分許，騎乘車號KN9-457
    號重型機車，行經高雄縣大寮鄉○○路與自由路口，因「駕
    駛執照逾有效期間仍駕車」違規，經高雄縣警察局林園分局
    忠義派出所警員陳正義，以違反道路交通管理處罰條例第22
    條第1 項第7 款之規定舉發。嗣經原處分機關於98年06月08
    日，以屏監違字第裁82-N00000000號裁決書，裁處罰鍰3,60
    0元，扣繳駕駛執照，原處分核無違誤等語。
二、聲明異議意旨略以：異議人並不知道駕照未換要罰，且他人
    逾有效期駕駛只要罰1,800元，異議人卻要罰3600元云云。
三、按汽車駕駛執照自發照之日起每滿6 年換發1 次，汽車駕駛
    人應於有效期限屆滿前1 個月內向公路監理機關申請換發新
    照；汽車駕駛執照逾期未換發新照者，不得駕駛汽車；道路
    交通安全規則第52條第1 項及第7 項定有明文。又汽車駕駛
    人，持逾期之駕駛執照駕車者，處新臺幣（下同）1,800 元
    以上3,600 元以下罰鍰，駕駛執照並扣繳之，道路交通管理
    處罰條例第22條第1 項第7 款、第2 項定有明文。
四、經查：
  (一)本件異議人於上開時、地騎乘車牌號碼KN9-457 號重型機車
    ，行經高雄縣大寮鄉○○路與自由路口，有駕駛執照逾有效
    期間仍駕車之違規行為，經高雄縣警察局林園分局忠義派出
    所警員陳正義舉發，嗣經原處分機關即交通部公路總局高雄
    區監理所屏東監理站依據道路交通管理處罰條例第22條第1
    項第7 款之規定，裁處罰鍰3,600 元，並扣繳駕駛執照之事
    實，此為異議人所不爭執，並有上開裁決書、高雄縣政府警
    察局高警交字第N00000000 號舉發違反道路交通管理事件通
    知單在卷可憑（見交通部公路總局高雄區監理所屏東監理站
    聲明異議移送卷），應可認定。
  (二)又異議人原持領之重型機車駕駛執照，有效日期至85年06月
    08日止，此為異議人明知所不爭執（見本院卷第5 頁，異議
    人之聲明異議狀第12至13行），並有證號查詢機車駕駛人一
    紙（見本院卷第8 頁正面）及異議人之汽車駕駛執照影本一
    紙（見本院卷第7-1 頁）附卷可佐，是而異議人於98年01月
    30 日 （即經警舉發違規時間）所持有之機車駕駛執照已逾
    期等節，亦足採認。異議人之前既已透過機車駕駛執照考試
    取得重型機車駕駛執照，則其應知或應注意若於有效期限後
    仍欲駕駛重型機車，自應向公路主管機關申請補發或換領駕
    駛執照後方得駕駛，若有遭拒絕之情事，亦應循行政救濟管
    道以保障自身權益，然受處分人卻坐視其所有之重型機車駕
    照有效日期經過而仍未為任何維護自身權益之行為，迄至警
    員舉發本件違規行為時即98年01月30日，異議人均未曾再換
    領或補發取得駕駛執照，則異議人空言泛稱其不知道要換照
    云云為辯，自非可採，是異議人持逾期之駕駛執照騎乘機車
    之違規事實，甚為明確，已堪認定。
  (三)準此，異議人上開所辯顯係卸責之詞，要難採信，其確有上
    開違規情事，洵堪認定。
五、再依道路交通管理處罰條例第92條第3 項規定，本條例之罰
    鍰基準之處理細則，由交通部會同內政部定之。又依道路交
    通管理處罰條例第92條第3 項規定所定之「違反道路交通管
    理事件統一裁罰基準及處理細則」，於第2 條第2 項定有「
    違反道路交通管理事件統一裁罰基準表」之規定，以資為處
    分機關之統一裁罰基準。
六、再查：
    依本件舉發單所載，異議人本件交通違規應於98年02月14日
    前到案繳納罰鍰或到案聽候裁決，惟異議人置之不理，遲至
    98年06月08日前均未到案，原處分機關遂依上開「違反道路
    交通管理事件統一裁罰基準表」之規定，於罰鍰部分，處異
    議人罰鍰新臺幣3,600元（按異議人如依舉發單所載，於98
    年02月14日前到案繳納罰鍰或到案聽候裁決，僅應處罰鍰新
    臺幣1,800 元，惟異議人置之不理，逾越應到案期限30日以
    上而未到案繳納罰鍰或到案聽候裁決，因此依規定應裁處罰
    鍰新臺幣3,600元），依法並無不符。
七、綜上所述，異議人於裁決書所載時、地確有駕駛執照逾有效
    期間仍駕車之違規事實。原處分機關以此為由，依道路交通
    管理處罰條例第22條第1 項第7 款之規定，裁處異議人罰鍰
    3,600元，核無違誤，本件異議為無理由，應予駁回。
八、據上論斷，應依道路交通案件處理辦法第19條，裁定如主文
    。
中    華    民    國    98    年    7     月    7     日
                  交通法庭      法  官  潘正屏
以上正本證明與原本無異。
如不服本裁定應於收受送達後5 日內向本院提出抗告書狀敘述抗
告之理由抗告於台灣高等法院高雄分院。
中    華    民    國    98    年    7     月    7     日
                                書記官  唐明煌


司法院資訊處製作；財團法人民間司法改革基金會備份。
